【裁判字號】    97,訴,91
【裁判日期】    970331
【裁判案由】    違反槍砲彈藥刀械管制條例
【裁判全文】
臺灣桃園地方法院刑事判決                97年度訴字第91號
公  訴  人  臺灣桃園地方法院檢察署檢察官
被      告  甲○○
指定辯護人  本院公設辯護人  陳瑞明
上列被告因違反槍砲彈藥刀械管制條例案件，經檢察官提起公訴
（96年度偵字第20702 號），本院判決如下：
    主  文
甲○○未經許可寄藏可發射子彈具有殺傷力之改造手槍，處有期
徒刑年，併科罰金新臺幣陸萬元，罰金如易服勞役，以新臺幣
壹仟元折算壹日。扣案仿德林吉雙管手槍車通金屬槍管內阻鐵所
改造，可發射子彈具有殺傷力之手槍壹支（槍枝管制編號：00
00000000號），沒收之。
    事  實
一、甲○○明知具有殺傷力之改造手槍係屬槍砲彈藥刀械管制條
    例第4 條所列管之違禁物，未經中央主管機關許可，不得持
    有、寄藏，竟仍於民國94年11月間某日，在桃園縣大溪鎮南
    興里8 鄰西尾16之14號住處內，受真實姓名年籍不詳，化名
    「蔡正明」之成年男子所託，代為保管仿德林吉雙管手槍車
    通金屬槍管內阻鐵所改造，可發射子彈具有殺傷力之手槍 1
    支（槍枝管制編號：0000000000號），而無故寄藏之。嗣於
    96年5 月9 日晚間11時25分許，為警於上址查獲，始知悉上
    情，並扣得上開槍枝。
二、案經南投縣政府警察局竹山分局報請臺灣南投地方法院檢察
    署檢察官呈請臺灣高等法院檢察署檢察長令轉臺灣桃園地方
    法院檢察署檢察官偵查後提起公訴。
    理  由
壹、程序事項：
一、按被告以外之人於審判外之陳述，雖不符前4 條之規定，而
    經當事人於審判程序同意作為證據，法院審酌該言詞陳述或
    書面陳述作成時之狀況，認為適當者，亦得為證據，刑事訴
    訟法第159 條之5 定有明文。本件黃光明於警詢中所為之陳
    述，經被告甲○○及其指定辯護人於本院審理中均表示無意
    見而同意作為證據，且本院審酌該陳述作成時之狀況並無瑕
    疵之情狀存在而認為適當，亦復查無顯有不可信之情況存在
    ，揆諸上開說明，自得為證據。
二、本件認定犯罪事實所引用之本件卷內所有卷證資料（包含文
    書證據、物證等證據），並無證據證明係公務員違背法定程
    序所取得，且被告及其指定辯護人，於本院審理終結前就卷
    內所有之卷證資料之證據能力均表示無意見，又卷內之文書
    證據，亦無刑事訴訟法第159 條之4 之顯有不可信之情況與
    不得作為證據之情形，則依刑事訴訟法第159 條之5 之規定
    ，本件認定犯罪事實所引用之本件卷證所有文書證據、物證
    等證據，均有證據能力。
貳、實體事項：
一、上揭犯罪事實，業據被告甲○○迭於警詢、偵查及本院審理
    中供承不諱，核與黃光明於警詢中陳稱扣案槍枝係被告之友
    人所寄放於上址等語相核，且扣案之槍枝（槍枝管制編號：
    0000000000號）經送內政部警政署刑事警察局鑑定後，認係
    改造手槍，由仿德林吉雙管手槍製造之槍枝，車通金屬槍管
    內阻鐵而成，擊發功能正常，可供擊發適用子彈使用，研判
    具殺傷力，有該局96年7 月19日刑鑑字第0960101224號槍彈
    鑑定書1 份在卷可稽，足徵被告之自白與事實相符，而堪認
    採信。準此，本件事證明確，被告犯行洵堪認定，應依法論
    科。
二、核被告甲○○所為，係犯槍砲彈藥刀械管制條例第8 條第 4
    項之未經許可寄藏可發射子彈具有殺傷力之改造手槍罪。按
    「寄藏」之受人委託代為保管，其保管之本身所為之「持有
    」，既係「寄藏」之當然結果，法律上自宜僅就「寄藏」行
    為為包括之評價，不應另就「持有」予以論罪，最高法院74
    台上字第3400號著有判例可資參照，是被告持有扣案槍枝之
    行為，屬寄藏之當然結果，不另論罪。爰審酌被告未經許可
    寄藏具有殺傷力之改造手槍之行為，具有顯在之危險性，嚴
    重威脅社會治安，惟念及其於犯後坦承犯行，態度良好，併
    本件所查扣之槍枝僅有1 支，數量非多等一切情狀，量處如
    主文所示之刑，並就罰金部分諭知易服勞役之折算標準。扣
    案之槍枝經鑑定後具有殺傷力一節已如上述，自屬違禁物無
    訛，爰併依刑法第38條第1 項第1 款之規定，不問屬於犯人
    與否，宣告沒收之。
據上論斷，應依刑事訴訟法第299 條第1 項前段，槍砲彈藥刀械
管制條例第8 條第4 項，刑法第11條前段、第42條第3 項前段、
第38條第1 項第1 款，判決如主文。
本案經檢察官董良造到庭執行職務。
中    華    民    國    97    年     3    月    31    日
                    刑事第十庭  審判長法  官   江德民
                                      法  官   陳世旻
                                      法  官   蘇昌澤
以上正本證明與原本無異。
如不服本判決，應於判決送達後10日內向本院提出上訴狀（應附
繕本），其未敘述上訴理由者，應於上訴期間屆滿後20日內補提
理由書狀於本院，上訴於臺灣高等法院。
                                      書記官  田宜芳
中    華    民    國    97    年    3     月    31    日
附錄論罪科刑依據之法條：
槍砲彈藥刀械管制條例第8條
未經許可，製造、販賣或運輸鋼筆槍、瓦斯槍、麻醉槍、獵槍、
空氣槍或第4 條第1 項第1 款所定其他可發射金屬或子彈具有殺
傷力之各式槍砲者，處無期徒刑或5 年以上有期徒刑，併科新臺
幣1 千萬元以下罰金。
未經許可，轉讓、出租或出借前項所列槍枝者，處5 年以上有期
徒刑，併科新臺幣1 千萬元以下罰金。
意圖供自己或他人犯罪之用，而犯前二項之罪者，處無期徒刑或
 7 年以上有期徒刑，併科新臺幣 1 千萬元以下罰金。
未經許可，持有、寄藏或意圖販賣而陳列第 1 項所列槍枝者，處
 3 年以上10年以下有期徒刑，併科新臺幣700 萬元以下罰金。
第 1 項至第 3 項之未遂犯罰之。


司法院資訊處製作；財團法人民間司法改革基金會備份。
